【裁判字號】    91,易緝,194
【裁判日期】    920227
【裁判案由】    賭博
【裁判全文】
臺灣臺北地方法院刑事判決                        九十一年度易緝字第一九四號
    公  訴  人  臺灣臺北地方法院檢察署檢察官
    被      告  甲○○  男  五.
右列被告因賭博案件，經檢察官提起公訴（八十五年偵字第一一四０八號），本院判
決如左：
    主  文
甲○○共同以賭博為常業，處有期徒刑肆月，如易科罰金，以參佰元折算壹日。
扣案之電動賭博機具小鋼珠拾伍臺 （含ＩＣ板拾伍片）均沒收。
    事  實
一、甲○○自民國八十四年十月七日起至同年十月九日止，在台北市○○路二三七號
    一樓之公眾得出入場所，設置電動賭博機具柏青哥小鋼珠共十五台供不特定之顧
    客賭博財物，且僱用有常業賭博犯意聯絡之李玉蘭（業經本院以八十五年度易字
    第三六七三號判處有期徒刑三月，緩刑二年，再經臺灣高等法院以八十六年度上
    易字第一九○○號判決駁回上訴確定）在現場管理，賭客每次至少以新台幣（下
    同）一百元賭金兌換五斤之小鋼珠，而後由賭客自行與機台對玩，賭玩結束，賭
    客可依贏得鋼珠以二十斤兌換飲料六瓶、四十斤兌換小洋酒一瓶，兌換數量並無
    上限，或依小鋼珠開牌時換得摸彩券而兌換車用電視機等具高價值物品，二人並
    以此為業，恃此維生。嗣於八十四年十月十三日經警在同一地點查獲沈釗裕（業
    經本院以八十四年度易字第六四八一號判決確定）在張秋月（業經本院八十四年
    度易字第六四八一號判決確定）所擺設之電動玩具場所賭博，並扣得甲○○所擺
    設之小鋼珠十五台（含ＩＣ板十五片）因誤認為係屬張秋月擺設，併予移送偵查
    起訴後，始為檢察官查覺上情。
二、案經臺灣臺北地方法院檢察署檢察官自動檢舉偵查起訴。
    理  由
一、訊據被告甲○○固坦承前揭遭查扣之小鋼珠十五台為其所有，並僱用李玉蘭於現
    場管理等情，然矢口否認有何常業賭博之犯行，辯稱：當時被查獲時，沒有賭資
    ，也沒有賭客，還未開始營業，當初僅讓客人兌換飲料，符合教育部規定之二千
    元以下之物品，應不構成賭博罪云云。本院查：同案被告李玉蘭於偵查中供稱：
    「（問：如何賭玩？）客人贏得鋼珠，可以換飲料、洋煙，但不能換錢。（問：
    是否可以無限制換飲料、洋煙、洋酒？）是的。」（見八十五年度他字第一九七
    號卷第十頁），復於本院八十五年度易字第三六七三號案件調查中供稱：「受僱
    於甲○○看電玩店，自八十四年十月七日開始受僱，擺設小鋼珠，客人可用贏得
    之鋼珠換香煙、飲料及洋酒，同年十月十日停止營業」、「（問：如何賭法？）
    小鋼珠七斤（註：應是五斤之誤）一百元，將小鋼珠放入機器內，如中獎會滾出
    小鋼珠出來，二十斤小鋼珠可換六瓶飲料、四十斤可換小洋酒」等語（見本院八
    十五年度易字第三六七三號卷第五七頁背面、第七十頁）可知，被告僱用李玉蘭
    擺設小鋼珠台與不特定之賭客賭博財物一節明確。且依現場之照片（見本院八十
    四年度易字第六四八一號卷第四十六頁）觀之，被告所擺設之小鋼珠上方，即貼
    有「集字大贈送」等字樣之海報，載明賭客依鋼珠重量賭玩後開牌時換得摸彩券
    而兌換高額價值之車用電視機等物品，且可無限制兌換飲料、洋酒等物，實已構
    成賭博罪。又被告擺設十五台賭具僱用李玉蘭長時間於現場管理，應係賴以維生
    而有常業賭博之犯意，亦堪認定，此外並有查獲如事實欄所載之電動賭博機具十
    五台扣案可稽，是被告前揭所辯顯係卸責之詞，殊無可採，本件事證已臻明確，
    被告犯行洵堪認定，應予依法論科。
二、核被告甲○○所為，係犯刑法第二百六十七條之以賭博為常業罪，其與李玉蘭二
    人間，有犯意聯絡與行為之分擔，為共同正犯。爰審酌被告之素行、犯罪之動機
    、手段、時間、小鋼珠台數，及擺放賭博機台對社會所生之危害及犯罪後之飾詞
    卸責等一切情狀，量處如主文所示之刑，以資懲儆。又刑法第四十一條第一項易
    科罰金之規定於九十年一月十日修正公布，比較新舊法律適用結果，對於本件被
    告並無不利益之差別，應依同法第二條第一項前段規定，適用修正後規定諭知易
    科罰金之折算標準，併此說明。扣案之電動賭博機具「小鋼珠」十五台（含ＩＣ
    板十五片）為當場賭博之機具，應依刑法第二百六十六條第二項規定沒收。
據上論斷，應依刑事訴訟法第二百九十九條第一項前段，刑法第二條第一項前段、第
二十八條、第二百六十七條、第二百六十六條第二項、修正後刑法第四十一條第一項
前段，罰金罰鍰提高標準條例第一條前段、第二條判決如主文。
本案經檢察官戴東麗到庭執行職務。
中      華      民      國    九十二    年      二      月    二十七    日
                                      臺灣臺北地方法院刑事第五庭
                                          審判長法  官  廖紋妤
                                                法  官  陳容正
                                                法  官  紀文惠
右正本證明與原本無異。
如不服本判決，應於判決送達後十日內向本院提出上訴狀(應抄附繕本)。
                                                書記官  林妙穗
中      華      民      國    九十二      年    二    月    二十七    日
中華民國刑法第二百六十七條
 (常業賭博罪)
以賭博為常業者，處二年以下有期徒刑，得併科一千元以下罰金。
中華民國刑法第二百六十六條
 (普通賭博罪與沒收物)
在公共場所或公眾得出入之場所賭博財物者，處一千元以下罰金。但以供
人暫時娛樂之物為賭者，不在此限。
當場賭博之器具與在賭檯或兌換籌碼處之財物，不問屬於犯人與否，沒收
之。


司法院資訊處製作；財團法人民間司法改革基金會備份。
